---
  title: "Proyecto 2. Entrega 4. KNN"
author: 
  - "Pablo Daniel Barillas Moreno, Carné No. 22193"
  - "Mathew Cordero Aquino, Carné No. 22982"
output:
  pdf_document:
    latex_engine: xelatex
  html_document: default
date: "2025-03-14"
header-includes:
   - \usepackage{fvextra}
   - \DefineVerbatimEnvironment{Highlighting}{Verbatim}{breaklines,commandchars=\\\{\}}
repository: "https://github.com/DanielBarillas/Proyecto-2_Entrega-4_MineriaDeDatos_Grupo-1.git"
---

### Enlace al Repositorio del proyecto 2 - Entrega 4 de minería de datos del Grupo #1
[Repositorio en GitHub](https://github.com/DanielBarillas/Proyecto-2_Entrega-4_MineriaDeDatos_Grupo-1.git)

### 0. Descargue los conjuntos de datos. 

Para este punto, ya se ha realizado el proceso para descargar del sitio web: [House Prices - Advanced Regression Techniques](https://kaggle.com/competitions/house-prices-advanced-regression-techniques), la data de entrenamiento y la data de prueba, ambos extraídos desde la carpeta "house_prices_data/" en data frames llamados train_data (data de entrenamiento) y test_data (data de prueba), sin convertir automáticamente las variables categóricas en factores (stringsAsFactors = FALSE). Luego, se realiza una inspección inicial de train_data mediante tres funciones: head(train_data), que muestra las primeras filas del dataset; str(train_data), que despliega la estructura del data frame, incluyendo el tipo de cada variable; y summary(train_data), que proporciona un resumen estadístico de las variables numéricas y una descripción general de las categóricas.

```{r}
  train_data <- read.csv("house_prices_data/train.csv", stringsAsFactors = FALSE)
  test_data <- read.csv("house_prices_data/test.csv", stringsAsFactors = FALSE)
  
  head(train_data)   # Muestra las primeras filas
  str(train_data)    # Muestra la estructura del dataset
  summary(train_data) # Resumen estadístico
```

### 1.	Elabore un modelo de regresión usando K nearest Neighbors (KNN), el conjunto de entrenamiento y la variable respuesta SalesPrice. Prediga con el modelo y explique los resultados a los que llega. Asegúrese que los conjuntos de entrenamiento y prueba sean los mismos de las entregas anteriores para que los modelos sean comparables.

```{r}

```


### 2.	Analice los resultados del modelo de regresión usando KNN. ¿Qué tan bien le fue prediciendo? Utilice las métricas correctas.

```{r}

```


### 3.	Compare los resultados con el modelo de regresión lineal, el mejor modelo de árbol de regresión y de naive bayes que hizo en las entregas pasadas. ¿Cuál funcionó mejor?

```{r}

```


### 4.	Haga un modelo de clasificación, use la variable categórica que hizo con el precio de las casas (barata, media y cara) como variable respuesta.

```{r}

```


### 5.	Utilice los modelos con el conjunto de prueba y determine la eficiencia del algoritmo para predecir y clasificar.

```{r}

```


### 6.	Haga un análisis de la eficiencia del modelo de clasificación usando una matriz de confusión. Tenga en cuenta la efectividad, donde el algoritmo se equivocó más, donde se equivocó menos y la importancia que tienen los errores.

```{r}

```


### 7.	Analice el modelo. ¿Cree que pueda estar sobreajustado?.

```{r}

```


### 8.	Haga un modelo usando validación cruzada, compare los resultados de este con los del modelo anterior. ¿Cuál funcionó mejor?.

```{r}

```


### 9.	Tanto para los modelos de regresión como de clasificación, pruebe con varios valores de los hiperparámetros ¿Qué parámetros pueden tunearse en un KNN?, use el mejor modelo del tuneo, ¿Mejoraron los resultados usando el mejor modelo ahora? Explique.

```{r}

```


### 10.	Compare la eficiencia del algoritmo con el resultado obtenido con el árbol de decisión (el de clasificación), el modelo de random forest y el de naive bayes que hizo en las entregas pasadas. ¿Cuál es mejor para predecir? ¿Cuál se demoró más en procesar?.

```{r}

```

